【裁判字號】    97,台上,4041
【裁判日期】    970821
【裁判案由】    搶奪等罪
【裁判全文】
最高法院刑事判決            九十七年度台上字第四０四一號
上  訴  人  甲○○
            乙○○
            丙○○
            丁○○
上列上訴人等因搶奪等罪案件，不服台灣高等法院中華民國九十
七年六月五日第二審判決（九十七年度上訴字第一六三四號，起
訴案號：台灣桃園地方法院檢察署九十六年度偵字第一八七五一
、二０九三六、二二四一八號），提起上訴，本院判決如下：
    主  文
上訴駁回。
    理  由
一、加重搶奪部分：
按刑事訴訟法第三百七十七條規定，上訴於第三審法院，非以判
決違背法令為理由，不得為之。是提起第三審上訴，應以原判決
違背法令為理由，係屬法定要件。如果上訴理由書狀並未依據卷
內訴訟資料，具體指摘原判決不適用何種法則或如何適用不當，
或所指摘原判決違法情事，顯與法律規定得為第三審上訴理由之
違法情形，不相適合時，均應認其上訴為違背法律上之程式，予
以駁回。本件原審經審理結果，認為上訴人甲○○、乙○○、丙
○○、丁○○四人共同加重搶奪等之犯行明確，因而維持第一審
論處上訴人四人如原判決附表編號一、二、九、十所示罪刑之科
刑判決，駁回上訴人四人此部分之第二審上訴，已詳敘調查、取
捨證據之結果及憑以認定犯罪事實之心證理由。從形式上觀察，
原判決此部分並無足以影響判決結果之違法情形存在。乙○○上
訴意旨略以：(一)、其犯後態度良好，坦承犯行，且有自首，原判
決未依自首減輕其刑，似有疑義。(二)、其於九十五年十一月六日
因提報假釋出監，隨即於新莊修車廠任技師，工作無間斷，並非
欠缺工作觀念或無正常工作之人，原判決對其諭知保安處分，自
有未當。(三)、其攜帶一字起子並非傳統上之武器，原判決論其攜
帶兇器搶奪，自屬違法。丙○○上訴意旨略以：其前經台灣桃園
地方法院九十六年度訴字第一五四六號判決處有期徒刑三年六月
，原判決駁回上訴，顯係一罪兩判。丁○○上訴意旨略以：其於
原審準備程序聲請調查之證據均未調查，且判決內未說明不調查
之理由，自有應於審判期日調查之證據未予調查之違法。甲○○
上訴意旨略以：(一)、其所為，合於刑法第五十九條之規定，請從
輕量刑。(二)、其所為，合於未遂犯之規定，請從輕量刑。(三)、其
已與女友結婚，請於法理情下，從輕量刑。(四)、其犯後自首且坦
承犯行，請免除保安處分云云。惟查：(一)、乙○○自首部分，原
判決業於理由內敘明依刑法第六十二條前段自首之規定減輕其刑
，乙○○上訴意旨指摘原判決未依自首之規定減輕其刑，並非確
實依據卷內訴訟資料而為具體指摘，不能認已具備適法上訴第三
審之形式要件。(二)、量刑輕重係屬事實審法院得依職權自由裁量
之事項，原判決已斟酌刑法第五十七條各款所列情狀為刑之量定
，既未逾法定刑度，亦未濫用其權限，即不得遽指為違法。另上
訴人四人短短二個月之內，多次攜帶兇器行搶銀樓，均有犯罪習
慣，第一審判決因依刑法第九十條第一項之規定，諭知於刑之執
行前，令入勞動場所強制工作三年，以矯正其犯罪習慣，原判決
予以維持，於法無違，要不能執此指摘原判決違法。(三)、上訴人
四人之其餘上訴意旨，並未依據卷內訴訟資料，具體指摘原判決
不適用何種法則或如何適用不當，均難認其上訴為合法之第三審
上訴理由。依上說明，應認上訴人四人此部分上訴均為違背法律
上之程式，予以駁回。
二、竊盜、加重竊盜、恐嚇取財部分：
按刑事訴訟法第三百七十六條所列各罪之案件，經第二審判決者
，不得上訴於第三審法院，法有明文。本件原判決就上訴人四人
所為如原判決編號三至八所示竊盜未遂、恐嚇取財、攜帶兇器竊
盜、竊盜等罪部分，核均屬刑事訴訟法第三百七十六條所定不得
上訴第三審之案件，依上開說明，此部分既經第二審判決，自不
得上訴於第三審法院，上訴人四人竟復一併提起上訴，顯為法所
不許。此部分上訴為不合法，均應予駁回。
據上論結，應依刑事訴訟法第三百九十五條前段，判決如主文。
中    華    民    國  九十七  年    八    月  二十一  日
                      最高法院刑事第十二庭
                          審判長法官  石  木  欽
                                法官  陳  世  淙
                                法官  洪  佳  濱
                                法官  林  俊  益
                                法官  張  祺  祥
      本件正本證明與原本無異
                                      書  記  官
中    華    民    國  九十七  年    八    月  二十九  日
                                                Ａ


司法院資訊處製作；財團法人民間司法改革基金會備份。
